【裁判字號】    90,訴,168
【裁判日期】    900508
【裁判案由】    傷害等
【裁判全文】
臺灣屏東地方法院刑事判決                            九十年度訴字第一六八號
    公  訴  人  臺灣屏東地方法院檢察署檢察官
    被      告  乙○○
右列被告因傷害等案件，經檢察官提起公訴（九十年度偵字第九二九號），本院判決
如左：
    主  文
乙○○傷害直系血親尊親屬之身體，處有期徒刑參月，如易科罰金，以參佰元折算壹
日。
    事  實
一、乙○○與甲○係父子關係，於民國八十九年十一月二十二日七時四十分許，因乙
    ○○房間的燈光整日未關，甲○遂以「你又不是王永慶的兒子，不要浪費電源」
    等語責備乙○○，乙○○遂心生不滿，基於傷害之犯意，以雙手掐住甲○之脖子
    及右手腕，並稱「要給你死」等語，致甲○受有右腕淤傷之傷害。
二、案經甲○訴請屏東縣警察局東港分局報請台灣屏東地方法院檢察署檢察官偵查起
    訴。
    理  由
一、訊據被告乙○○固不諱言以手捉甲○等情，惟辯稱：伊未打甲○、未嚇稱要給你
    死云云。經查且右揭事實業據告訴人甲○警訊及偵查中指訴綦詳，而甲○右腕部
    有淤傷之事實，亦有診斷證明書一紙在卷可稽，又參酌被告於警訊中供承有於上
    揭時、地與甲○爭執，並將甲○壓制在椅子上，及被告與告訴人係父子關係等情
    ，告訴人所述應為可採，被告犯行應堪認定。
二、核被告所為，係犯刑法第二百八十條之傷害直系血親尊親屬之身體罪，應依同法
    第二百七十七條第一項之刑度加重二分之一處斷。公訴意旨另以被告於傷害甲○
    期間並以「要給你死」等語恐嚇甲○，致甲○心生畏懼，而生危害於生命、身體
    之安全，因認被告另涉犯刑法第三百零五條之恐嚇罪嫌，惟查被告於實施傷害行
    為之際，出言恐嚇被告之危險行為，應為傷害之實害行為所吸收，而不另論罪，
    公訴意旨認係數罪容有未洽。審酌被告素行，僅因細故即生傷害之犯罪動機，違
    背倫常，並參酌其犯罪後態度暨告訴人所受傷害等一切情狀，量處如主文所示之
    刑，並諭知易科罰金之折算標準。查被告行為後，刑法第四十一條於九十年一月
    十日修正公布，並自同年月十二日生效，舊刑法第四十一條規定「犯最重本刑為
    三年以下有期徒刑以下之罪，而受六月以下有期徒刑或拘役之宣告，因身體、教
    育、職業或家庭之關係，執行顯有困難者，得以一元以上三元以下折算一日，易
    科罰金。」；新刑法第四十一條將上揭規定移列於同條第一項且修正為「犯最重
    本刑為五年以下有期徒刑以下之罪，而受六月以下有期徒刑或拘役之宣告，因身
    體、教育、職業或家庭之關係，執行顯有困難者，得以一元以上三元以下折算一
    日，易科罰金。但確因不執行所宣告之刑，難收矯正之效，或難以維持法秩序者
    ，不在此限」。比較新舊法之規定，以變更後之新法對被告有利，依刑法第二條
    第一項前段之規定，自應適用裁判時之新法，並諭知易科罰金之折算標準，以資
    懲儆。
據上論斷，應依刑事訴訟法第二百九十九條第一項前段，刑法第二條第一項前段、第
二百八十條、第二百七十七條第一項、第四十一條第一項前段，罰金罰鍰提高標準條
例第一條前段、第二條，判決如主文。
中      華      民      國      九十      年      五      月      八    日
                                      臺灣屏東地方法院刑事第一庭
                                          法  官    郭書豪
右正本證明與原本無異。
對於本判決如有不服應於收受送達後十日內向本院提出上訴書狀上訴於台灣高等法院
高雄分院並按他造當事人之人數附具繕本。
                                          書記官    潘豐益
中      華      民      國      九十      年      五      月      八    日


司法院資訊處製作；財團法人民間司法改革基金會備份。
